臺灣高雄地方法院刑事判決　　　　　　　　　　　　九十一年度易字第三八八三號
　　公　訴　人　臺灣高雄地方法院檢察署檢察官
　　被　　　告　乙○○
　　被　　　告　丁○○
右列被告因賭博等案件，經檢察官提起公訴（九十一年度偵字第一三一七七號），本
院判決如左：
    主  文
乙○○、丁○○共同以賭博為常業，各處有期徒刑參月，如易科罰金，均以參佰元折
算壹日。扣案如附表所示之電動玩具共伍臺、代幣玖拾枚均沒收。
    事  實
一、丁○○係位在高雄市○○區○○路八十五號「翁財記超商」之負責人，明知未依
    電子遊戲場業管理條例之規定辦理辦理營利事業登記者，不得經營電子遊戲場業
    ，竟與乙○○、甲○○（另由檢察官依職權為不起訴處分確定）基於共同經營電
    子遊戲場業及常業賭博之犯意聯絡，由丁○○以月租新臺幣（下同）一萬元之代
    價，將上開「翁財記超商」店面之三分之一租予乙○○，由乙○○提供「滿貫大
    亨」二臺、「春秋二代」一臺、「孔雀王二代」一臺、「瑪琍大戰」一臺等賭博
    性電動玩具共五臺，擺設在上開公眾得出入之場所，供不特定賭客以投幣方式把
    玩電動玩具機臺而與之對賭，賭客所贏得之分數，得以一比十之比例兌換現金，
    丁○○並以月薪一萬七千元之代價雇用甲○○在店內負責開分、洗分、兌換現金
    之工作。嗣於同年五月三十日十七時許，另案被告丙○○（另依職權為不起訴處
    分）在「翁財記商行」內與電動玩具「滿貫大亨」機臺對賭並贏得九十分，正在
    向甲○○洗分兌換現金九百元時，為警當場查獲，並扣得如附表所示之電動玩具
    五臺、代幣九十枚、賭資九百元。
二、案經高雄市政府警察局鼓山分局報告台灣高雄地方法院檢察署檢察官偵查起訴。
    理  由
一、訊據被告乙○○對右揭犯罪事實坦承不諱，被告丁○○雖坦承未經依法辦理營利
    事業登記而出租部分場地以經營電子遊戲場業之事實，惟否認有何賭博之犯行，
    辯稱：平日伊只有去結帳，有交代店員甲○○有空幫忙乙○○一下，不知道有兌
    換現金之情事云云。經查：右揭犯罪事實，業據證人即店員甲○○於警訊中證述
    ：我擔任店員，月薪一萬七千元，負責人為丁○○，當日客人丙○○先換代幣，
    以投幣方式把玩滿貫大亨電玩機台，於玩畢時示意伊洗分，經伊確認為九十分後
    ，交付九百元給丙○○等語明確（警卷九十一年五月三十日訊問筆錄，被告均不
    爭執上開警訊筆錄之使用），且被告乙○○於警訊中自承：伊於九十一年五月二
    十日開始陳列，每月固定給店主一萬元，分數可以兌換現金等語甚明（警卷同日
    偵訊筆錄），被告丁○○身為該店之負責人，收取租金提供場地供人擺設賭博性
    電動玩具，並交代證人甲○○協助處理電動玩具營運之事務，對於店內擺設之電
    動玩具有供人兌換現金之情，衡諸一般社會經驗法則，應無不知情之理，且其按
    月收取租金，提供場地供人擺設賭博性電動玩具，被告乙○○承租上開場地擺設
    電動玩具營業，二人均顯有藉此收入營生之常業犯意，是被告丁○○所辯顯不可
    採。此外，復有電動玩具五台、代幣九十枚、賭資九百元扣案可證，及高雄市政
    府營利事業登記證一紙、房屋租賃契約書一份、照片二張、高雄市政府警察局臨
檢現場檢查紀錄一紙附卷可稽，本件事證明確，被告二人等犯行均堪認定，應依
    法論科。
二、核被告丁○○、乙○○所為，係違反電子遊戲場業管理條例第十五條之規定，而
    犯同條例第二十二條之罪，及刑法第二百六十七條之常業賭博罪。被告丁○○、
    乙○○與另案被告甲○○之間，有犯意聯絡及行為分擔，均為共同正犯。渠二人
    所犯上開二罪之間，有方法結果之牽連關係，應依刑法第五十五條之規定從較重
    之常業賭博罪處斷。爰審酌被告二人犯罪之動機、目的、手段，其品性、生活狀
    況、智識程度、犯罪所生之損害非詎，及犯罪後態度尚佳等一切情狀，各量處如
    主文所示之刑，並諭知易科罰金之折算標準，以資懲儆。扣案如附表所示之電動
    玩具五臺、代幣九十枚，為被告乙○○所有，且為當場賭博之器具，此經被告乙○○供認在卷應依刑法第二百六十六條第二項之規定宣告沒收；扣案賭資九百元
    為另案被告丙○○所有，此據丙○○於警訊中供認明確（見警卷同日訊問筆錄）
    ，既非本件被告所有之物，亦非違禁物，爰不併為沒收之諭知。
據上論斷，應依刑事訴訟法第二百九十九條第一項前段、電子遊戲場業管理條例第二
十二條、刑法第十一條、第二十八條、第二百六十七條、第二百六十六條第二項、第
五十五條、罰機罰鍰提高標準條例第一條前段、第二條，判決如主文。
本案經檢察官吳傑人到庭執行職務。
中    華    民    國    九十一    年    十二      月        十三        日
                              臺灣高雄地方法院刑事第三庭
                                      法  官    葉啟洲
右正本證明與原本無異。
如不服本判決，應於判決送達後十日內，向本院提出上訴狀。
                                      書記官    蔡語珊
中    華    民    國    九十一    年    十二      月        十三        日
